臺灣高等法院臺中分院刑事判決　　　　 96年度上訴字第979號
上　訴　人　臺灣臺中地方法院檢察署檢察官
被　　　告　乙○○
　　　　　　　　　　　4號
上列上訴人因被告偽造文書等案件，不服臺灣臺中地方法院96年
度訴字第76號中華民國96年2月9日第一審判決（起訴案號：臺灣
臺中地方法院檢察署95年度偵緝字第2477號），提起上訴，並移
送併辦（併辦案號：臺灣彰化地方法院檢察署95偵緝字第712 號
、95偵字第11402號）本院判決如下：
    主  文
原判決撤銷。
乙○○連續行使偽造私文書，足以生損害於他人，處有期徒刑捌
月。
如附表A所示偽造之「丙○○」署押，均沒收。
    犯罪事實
一、乙○○與丙○○係姊妹，乙○○於民國93年4月間某日，利
    用與丙○○同住之機會，複印取得丙○○之國民身分證及臺
    中商業銀行帳號000-00-0000000帳戶存摺等資料影本後，竟
    基於意圖為自己不法所有及行使偽造私文書之概括犯意，連
    續為下列行為：
    (1)於93年4月間某日取得丙○○之資料起至93年4月22日止該
      期間內（正確時間不詳）、在臺中市或彰化縣北斗鎮不詳
      名稱之便利商店，冒用丙○○名義，在台新國際商業銀行
      代償卡專用申請書上，填寫丙○○之基本資料，並在申請
      人簽名欄內偽造「丙○○」之署押1枚，另檢附丙○○國
      民身分證影本，而偽造用以表示丙○○本人向台新國際商
      業銀行申請代償卡意思之私文書，再以郵寄之方式向台新
      銀行申請代償卡而行使之，所為足以生損害於丙○○之權
      益及台新國際商業銀行對於代償卡核發、管理之正確性。
      嗣台新國際商業銀行承辦人員果因而陷於錯誤，於93年4
      月22日核卡，並寄送卡號0000-0000-0000- 0000代償卡至
      臺中市西屯區福上巷214弄78號5樓之2乙○○住處予其使
      用。乙○○取得該代償卡後，即在卡片背面持卡人簽名欄
      偽造「丙○○」之署押1枚，偽以表示丙○○有權使用該
      代償卡之辨識及證明。而台新國際商業銀行於核卡後，即
      於93年4月28日，代為清償乙○○所指定之玉山銀行信用
      卡債務新臺幣（下同）10萬元（此即附表一第1筆所示之
      消費）。乙○○則持該代償卡，先後向附表一第2至27 筆
      所示之特約商店、金融機構自動櫃員機刷卡消費或預借現
      金，且在各次刷卡消費之簽帳單特約商店存根聯持卡人簽
      名欄偽簽「丙○○」之署押1枚後持以行使，使各該特約
      商店、金融機構陷於錯誤，而交付或提供附表一所示金額
      之商品、商業服務或預借之現金（附表一第1至第27筆消
      費金額總計13萬3742元），足以生損害於丙○○之權益及
      台新銀行、各該特約商店對代償卡帳務管理之正確性。
    (2)於93年4月間某日取得丙○○之資料起至93年4月23日止該
      期間內（正確時間不詳）、在臺中市或彰化縣北斗鎮不詳
      名稱之便利商店，冒用丙○○名義，在台新銀行0利代償
      金專用申請書上，填寫丙○○之基本資料，並在申請人簽
      名欄偽造「丙○○」之署押1枚，另檢附丙○○國民身分
      證、臺中商業銀行帳號000-00-0000000帳戶存摺影本，而
      偽造用以表示丙○○本人向台新銀行申請代償金意思之私
      文書，再以郵寄方式向台新銀行提出申請而行使之，所為
      足以生損害於丙○○之權益及台新銀行對於代償金核可及
      帳務管理之正確性。嗣台新銀行承辦人員果因而陷於錯誤
      ，於93年4月23日核可申請，並於93年5月24日代為清償乙
      ○○所指定之大眾商業銀行信用卡債務6萬元，及匯款8萬
      9001元至乙○○所指定之臺中商業銀行帳號000-00-00000
      00帳戶。
    (3)丙○○於91年8月9日向大眾商業銀行（下稱大眾商銀）申
      請信用卡，經大眾商銀行核發信用卡（卡號：0000-0000-
      0000-0000），並寄往彰化縣北斗鎮○○里○○路228巷46
      弄14號戶籍地，乙○○未經丙○○同意而代為收受該銀行
      信用卡，未交付予丙○○（竊盜部分經丙○○表示不提出
      告訴），即在卡片背面持卡人簽名欄偽造「丙○○」之署
      押1枚，再自92年1月30日起至94年10月15日止，在附表二
      所示各時、地，多次持大眾銀行信用卡在各特約商店消費
      ，並於消費時在該消費帳單上偽簽「丙○○」署名，持交
      該等商店之店員而行使，足以生損害於丙○○之權益及大
      眾銀行、各該特約商店對代償卡帳務管理之正確性；乙○
      ○自92年3月1日起至94年10月15日止，另持該張卡片在銀
      行自動提款機以按取密碼預借現金方式，因而使該銀行陷
      於錯誤，並支付款項予各特約商店及乙○○，合計共28萬
      4267元。
    (4)92年5月間，乙○○未經丙○○同意，擅自將丙○○所交
      付囑其銷毀之玉山商業銀行中友百貨聯名普卡（卡號：00
      00-0000-0000-0000）（侵占部分經丙○○當庭表示不提
      出告訴），連續自92年5月7日起至92年10月15日止，在附
      表三所示各時、地，多次持該信用卡在各特約商店消費，
      並於消費時在該消費帳單上偽簽「丙○○」署名，持交該
      等商店之店員而行使，足以生損害於丙○○之權益及玉山
      商業銀行、各該特約商店對代償卡帳務管理之正確性；乙
      ○○另自92年5月16日起至92年8月3日止，持該張卡片在
      銀行自動提款機以按取密碼預借現金，因而使該銀行陷於
      錯誤，並支付款項予各特約商店及乙○○，合計共5萬578
      3元。
    (5)於92年8月初持丙○○國民身分證影本資料及檢附大眾商
      銀信用卡影本，冒用丙○○名義，填具不實之友邦國際信
      用卡股份有限公司（下稱友邦公司）信用卡申請書，向友
      邦公司申請代償大眾銀行消費款項48007元及信用卡，而
      使該公司誤認係丙○○本人所申請而核發信用卡（卡號：
      00 00-0000-0000-0000）及代償該款項，嗣其取得該信用
      卡後，即在卡片背面持卡人簽名欄偽造「丙○○」之署押
      1枚，再自92年10月6日起至94年10月20日止，在附表四所
      示各時、地，多次持友邦信用卡在各特約商店消費，並於
      消費時在該消費帳單上偽簽「丙○○」署名，持交該等商
      店之店員而行使，足以生損害於丙○○之權益及大眾銀行
      、各該特約商店對代償卡帳務管理之正確性；乙○○另自
      92年10月6日起至94年10月20日止，持該張卡片在銀行自
      動提款機以按取密碼預借現金，因而使該銀行陷於錯誤，
      並支付款項予各特約商店及乙○○，合計共11萬0355元。
    (6)丙○○於92年9月2日向中國國際商業銀行（現更名為兆豐
      國際商業銀行，下稱兆豐商銀）申請信用卡，經中國國際
      商業銀行核發信用卡（卡號：0000-0000-0000-0000）並
      寄往彰化縣北斗鎮○○里○○路228巷46弄14號戶籍地，
      乙○○未經丙○○同意而代為收受該銀行信用卡，未將信
      用卡交與丙○○（竊盜部分經丙○○當庭表示不提出告訴
      ），即在卡片背面持卡人簽名欄偽造「丙○○」之署押1
      枚，於92年9月10日申請代償富邦銀行消費款3萬8千元，
      再自93年3月6日起至94年10月23日止，在附表五所示各時
      、地，多次持上開信用卡在各特約商店消費，並於消費時
      在該消費帳單上偽簽「丙○○」署名，持交該等商店之店
      員而行使，足以生損害於丙○○之權益及中國國際商業銀
      行、各該特約商店對代償卡帳務管理之正確性；乙○○另
      自93年3月7日起至94年9月13日止，持該張卡片在銀行自
      動提款機以按取密碼預借現金，因而使該銀行陷於錯誤，
      並支付款項予各特約商店及乙○○，合計共11萬5835元。
    (7)於92年10月15日，冒用丙○○名義，填具不實之玉山銀行
      中友百貨聯名金卡申請書，向玉山銀行申請中友百貨聯名
      金卡，而使該銀行誤認係丙○○本人所申請而核發（卡號
      ：0000-0000-0000-0000），嗣其取得該信用卡後，即在
      卡片背面持卡人簽名欄偽造「丙○○」之署押1枚，再自
      92年11月3日起至94年11月4日止，在附表六所示各時、地
      ，多次持該信用卡在各特約商店消費，並於消費時在該消
      費帳單上偽簽「丙○○」署名，持交該等商店之店員而行
      使；乙○○另自92年11月7日起至94年3月23日止，持該張
      卡片在銀行自動提款機以按取密碼預借現金，因而使該銀
      行陷於錯誤，並支付款項予各特約商店及乙○○，合計共
      34萬9023元。
    (8)於92年12月23日冒用丙○○名義，持丙○○國民身分證影
      本資料及檢附中友百貨聯名金卡資料影本，填具不實之英
      商渣打商業銀行（下稱渣打銀行）信用卡申請書，向渣打
      銀行申請信用卡及代償玉山銀行消費款項10萬元（後經審
      核為99000元），使該銀行誤認係丙○○本人而核發信用
      卡（卡號：0000-0000-0000-0000）及代償上開款項，嗣
      其取得該信用卡後，即在卡片背面持卡人簽名欄偽造「丙
      ○○」之署押1枚，再自93年1月3日起至94年11月3日止，
      在附表七所示各時、地，多次持該信用卡在各特約商店消
      費，並於消費時在該消費帳單上偽造「丙○○」署押，足
      以生損害於丙○○之權益及玉山銀行、各該特約商店對代
      償卡帳務管理之正確性；乙○○另自93年7月26日起至94
      年9月1日止，並多次預借現金，因而使該銀行陷於錯誤，
      並支付款項與各特約商店及乙○○，合計共16萬9018元。
    (9)於93年3月8日冒用丙○○名義，持丙○○國民身分證影本
      ，填具不實之聯邦商業銀行（下稱聯邦銀行）代償卡申請
      書1張及信用卡申請書1張，使該銀行誤認係丙○○本人申
      請而核發代償卡2張（卡號：0000-0000-0000-000、0000-
      0000-0000-0000）及代償玉山銀行消費款項4萬元、大眾
      銀行6萬元；及核發信用卡2張（卡號：0000-0000-0000-
      0000、0000-0000-0000-0000），嗣其取得該信用卡後，
      即在各卡片背面持卡人簽名欄偽造「丙○○」之署押1枚
      。惟於93年9月間某日，以電話申請掛失上開2張信用卡，
      使聯邦銀行補發給予信用卡（卡號：0000-0000-0000-000
      0；0000-0000-0000-0000）；後於93年10月間，再次填具
      不實之信用卡申請書向聯邦銀行申請信用卡（卡別：FI白
      金晶片卡），使聯邦銀行復誤認係丙○○本人所申請而核
      發信用卡（卡號0000-0000-0000-0000），嗣其取得該信
      用卡後，即在卡片背面持卡人簽名欄偽造「丙○○」之署
      押1枚，再自93 年10月19日起至94年10月29日止，在附表
      八所示各時、地，多次持上開信用卡在各特約商店消費，
      並於消費時在該消費帳單上偽簽「丙○○」署名，持交該
      等商店之店員而行使，足以生損害於丙○○之權益及聯邦
      銀行、各該特約商店對代償卡帳務管理之正確性；乙○○
      另自93年10月19 日起至94年10月29日止，持該張卡片在
      銀行自動提款機以按取密碼預借現金，因而使該銀行陷於
      錯誤，並支付款項予各特約商店及乙○○，合計共33萬
      7019元。
    (10)丙○○於93年8月份向國泰世華商業銀行申請信用卡，經
      國泰世華商業銀行核發信用卡（卡號0000-0000-0000-000
      0），並寄往彰化縣北斗鎮○○里○○路228巷46弄14號戶
      籍地，乙○○未經丙○○同意而代為收受該銀行信用卡，
      未將信用卡交與丙○○（竊盜部分經丙○○當庭表示不提
      出告訴），即在卡片背面持卡人簽名欄偽造「丙○○」之
      署押1枚，再自93年9月2日起至94年12月5日止，在附表九
      所示各時、地，多次持該信用卡在各特約商店消費，並於
      消費時在該消費帳單上偽簽「丙○○」署名，持交該等商
      店之店員而行使，足以生損害於丙○○之權益及國泰世華
      商業銀行、各該特約商店對代償卡帳務管理之正確性；乙
      ○○另自93年9月2日起至94年8月18日止，持該張卡片在
      銀行自動提款機以按取密碼預借現金，因而使該銀行陷於
      錯誤，並支付款項予各特約商店及乙○○，合計共10萬40
      13元。
    於93年10月12日冒用丙○○名義，偽造丙○○署押，填具
      不實之玉山銀行中友百貨聯名白金卡申請書，向玉山銀行
      申請中友百貨聯名金卡，惟該銀行未核發信用卡。
    於94年1月14日冒用丙○○名義，持丙○○身分證影本、
      富邦銀行信用卡等資料，偽造丙○○署押，填具不實之遠
      東國際商業銀行（下稱遠東商銀）申請書，向遠東商銀申
      請代償富邦銀行款項6萬元及信用卡，使遠東商銀誤認係
      丙○○本人所申請而代償款項及核發信用卡（卡號：0000
      -0000-0000-0000），復於同年2月18日偽造丙○○名義，
      填具不實之遠銀卡友專用申請書，向遠東商銀申請白金卡
      ，亦使遠東銀行誤認係丙○○本人所申請而核發信用卡（
      卡號：0000-0000-0000-0000），嗣其取得該信用卡後，
      即在卡片背面持卡人簽名欄偽造「丙○○」之署押1枚，
      再自94年2月28日起至94年10月28日止，在附表十所示各
      時、地，多次持該信用卡在各特約商店消費，並於消費時
      在該消費帳單上偽簽「丙○○」署名，持交該等商店之店
      員而行使，足以生損害於丙○○之權益及遠東銀行、各該
      特約商店對代償卡帳務管理之正確性；乙○○另自94年2
      月28日起至94年5月13日止，持該張卡片在銀行自動提款
      機以按取密碼預借現金，因而使該銀行陷於錯誤，並支付
      款項予各特約商店及乙○○，合計共11萬3673元。
    於94年3月22日冒用丙○○名義，偽造丙○○署押，填具
      不實之陽信商業銀行（下稱陽信商銀）信用卡申請書，向
      陽信商銀申請代償聯邦銀行消費款項13萬3千元及信用卡
      ，使陽信商銀誤認係丙○○本人所申請而核發信用卡（卡
      號：0000-0000-0000-0000並代償上開款項（卡號：0000
      -0000-0000-0000），嗣其取得該信用卡後，即在卡片背
      面持卡人簽名欄偽造「丙○○」之署押1枚，再自94年5月
      19日起至94年10月14日止，在附表十一所示各時、地，多
      次持該信用卡在各特約商店消費，並於消費時在該消費簽
      單上偽簽「丙○○」署名，持交該等商店之店員而行使，
      足以生損害於丙○○之權益及陽信銀行、各該特約商店對
      代償卡帳務管理之正確性，因而使該銀行陷於錯誤，並支
      付款項予各特約商店；乙○○另於94年8月23日及94年10
      月14日，持該張卡片在銀行自動提款機以按取密碼預借現
      金，因而使該銀行陷於錯誤，並支付款項予各特約商店及
      乙○○，合計共15萬3056元。
    自91年12月5日起至93年2月28日止，未經丙○○同意，在
      附表十二所示各時、地，持丙○○所申請之富邦銀行信用
      卡在各特約商店消費，並於消費時在消費簽單上偽簽「丙
      ○○」署名，持交該等商店之店員而行使，足以生損害於
      丙○○之權益及富邦銀行、各該特約商店，因而使該銀行
      陷於錯誤，並支付款項予各特約商店；乙○○另自94年6
      月30日起至94年10月21日止，持該張卡片在銀行自動提款
      機以按取密碼預借現金，因而使該銀行陷於錯誤，並支付
      款項予各特約商店及乙○○，合計共14萬5394元。
二、案經台新銀行訴由臺灣臺中地方法院檢察署檢察官偵查起訴
    ；並經玉山商業銀行告訴，及經丙○○訴由台中市警察局第
    六分局移送臺灣臺中地方法院檢察署呈轉臺灣高等法院臺中
    分院檢察署檢察長令轉臺灣彰化地方法院檢察署檢察官聲請
    併辦。
    理  由
一、上揭犯罪事實，業據被告乙○○坦承不諱，核與告訴代理人
    高詩敏、黃小訓、王永立及被害人丙○○於偵查、原審證述
    之情節相符，並有台新國際商業銀行代償卡、台新銀行0利
    代償金專用申請書、友邦國際信用卡股份有限公司信用卡申
    請書、玉山商業銀行中友百貨聯名金卡申請書、英商渣打商
    業銀行信用卡申請書、聯邦商業銀行白金卡申請書、聯邦商
    業銀行F1白金晶片卡申請書、聯邦商業銀行代償卡申請書、
    玉山商業銀行中友百貨聯名白金卡申請書、遠東國際商業銀
    行信用卡申請書、遠東國際商業銀行白金卡信用卡申請書、
    陽信商業銀行信用卡申請書，刷卡消費簽帳單特約商店存根
    聯影本，及臺中商業銀行帳號000-00-0000000帳戶存摺影本
    、申設暨交易往來明細、代償卡冒用明細表、代償卡還款明
    細表、切結書、信用卡消費明細表影本、陽信商業銀行信用
    卡部停卡預警通知書、玉山銀行重要通知函、聯邦銀行信用
    卡中心函文、台新銀行信用卡帳單及繳款提醒通知書、大眾
    銀行信用卡消費明細表、渣打銀行月結單影本在卷可稽，被
    告之自白核與事實相符。本件事證明確，被告犯行已堪認定
    。
二、被告行為後，刑法業於94年1月7日修正，於同年2月2日公布
    ，並於95年7月1日施行。按行為後法律有變更者，適用行為
    時之法律，但行為後之法律有利於行為人者，適用最有利於
    行為人之法律，修正後即現行刑法第2條第1項定有明文。
    (1)刑法第339條第1項之詐欺取財罪及同條第2項之詐欺得利
      罪、第339條之2第1項之違法由自動付款設備取得他人之
      物罪，其罰金刑之法定刑原分別為得科或併科1千元以下
      罰金、得科1萬元以下罰金，依修正後刑法施行法增訂第
      1條之1規定：「（第一項）中華民國94年1月7日刑法修正
      施行後，刑法分則編所定罰金之貨幣單位為新臺幣。（第
      二項）94年1月7日刑法修正時，刑法分則編未修正之條文
      定有罰金者，自94年1月7日刑法修正施行後，就其所定數
      額提高為30倍。但72年6月26日至94年1月7日新增或修正
      之條文，就其所定數額提高為3倍」，及刑法第33條第5款
      修正為：「主刑之種類如下：五、罰金：新臺幣1千元以
      上，以百元計算之」等規定觀之，依修正後之法律，上開
      3罪所得科處之罰金刑最高額修正前後均無不同，但最低
      額以被告行為時即修正前關於科處罰金刑之法律較有利於
      被告。
    (2)又刑法第56條連續犯之規定，業經修正公布刪除，是新法
      修正施行後，被告於本案所為多次行使偽造私文書、多次
      詐欺取財、多次詐欺得利、多次違法由自動付款設備取得
      他人之物之犯行，即須分論併罰。則被告之犯行，因行為
      後新法業已刪除連續犯之規定，此刪除雖非犯罪構成要件
      之變更，但顯已影響行為人刑罰之法律效果，自屬法律有
      變更，經比較新、舊法規定，修正後之規定對於被告較為
      不利，依刑法第2條第1項前段之規定，仍應適用較有利於
      被告之行為時法律即舊法論以連續犯。
    (3)又刑法第55條關於牽連犯之規定，亦業經修正公布刪除，
      是新法修正施行後，被告於本案所為之行使偽造私文書、
      詐欺取財、詐欺得利、違法由自動付款設備取得他人之物
      等四罪，即須分論併罰。則被告之犯行，因行為後新法業
      已刪除牽連犯之規定，此刪除雖非犯罪構成要件之變更，
      但顯已影響行為人刑罰之法律效果，自屬法律有變更，經
      比較新、舊法規定，修正後之規定對於被告較為不利，依
      刑法第2條第1項前段之規定，仍應適用較有利於被告之行
      為時法律，即刑法第55條關於牽連犯之規定，從較重之一
      罪予以論處。
三、按文書為表現足以證明法律上權利義務或事實，或足以產生
    法律上權利關係或事實之意思表示。在代償卡或信用卡背面
    簽名欄簽名，自形式上整體觀察，即足以知悉係表示代償卡
    之簽名者於代償卡有效期間內有權使用該代償卡之辨識與證
    明，並非依習慣或特約表示一定用意之證明，性質上屬私文
    書（最高法院93年度臺上字第3419號判決參照）。又所謂卡
    債代償，係指銀行以低於一般信用卡循環利率之利率，代為
    償還辦卡人在其他發卡機構之信用卡帳款，持卡人亦因而獲
    得免除債務之財產利益，故應成立刑法第339條第2項詐欺得
    利罪。是核被告所為，係犯刑法第216條、第210條之行使偽
    造私文書罪（代償卡、信用卡申請書；代償卡、信用卡背面
    持卡人簽名欄；簽帳單特約商店存根聯；0利代償金專用申
    請書部分）、第339條第1項之詐欺取財罪（詐欺取得代償卡
    、於特約商店刷卡消費取得財物、詐欺取得撥付之代償金部
    分）、第339條第2項之詐欺得利罪（代償卡債及於特約商店
    刷卡消費取得商業服務部分）、及第339條之2第1項違法由
    自動付款設備取得他人之物罪（預借現金部分）。被告偽造
    被害人丙○○署押係偽造私文書之部分行為，及其偽造私文
    書後復持以行使，其偽造之低度行應為各該行使之高度行為
    所吸收，均不另論罪。被告先後多次行使偽造私文書、詐欺
    取財、詐欺得利及違法由自動付款設備取得他人之物之犯行
    ，均時間緊接，所犯各為構成要件相同之罪名，顯各係基於
    概括之犯意反覆為之，各為連續犯，均應依修正前刑法第56
    條之規定論以一罪，並加重其刑。被告所犯行使偽造私文書
    、詐欺取財、詐欺得利及違法由自動付款設備取得他人之物
    各罪間，有方法結果之牽連關係，為牽連犯，應依修正前刑
    法第55條之規定，從一重之連續行使偽造私文書罪處斷。公
    訴人雖僅就犯罪事實一之(1)、(2)部分提起公訴，然犯罪事實
    一之(3)至未經起訴部分，與前開起訴部分具有連續犯之裁
    判上一罪關係，為起訴效力所及，本院自應併予審理。原審
    法院因認被告罪證明確，而予論科，固屬有據。然原判決未
    及審酌被告另有犯罪事實一之(3)至犯行，究有未洽，檢察
    官上訴意旨執此指摘原判決不當，即有理由，應由本院將原
    判決撤銷改判。爰審酌被告冒用胞妹名義申請信用卡、代償
    卡及代償金，所為危害經濟及金融秩序，其簽帳消費、代償
    ，共計積欠銀行207萬1178元，尚未賠償被害銀行、犯罪後
    坦承犯行、態度良好等一切情狀，量處如主文所示之刑。被
    告所偽造如附表A所示之「丙○○」署押，應依刑法第219條
    之規定宣告沒收。
據上論結，應依刑事訴訟法第369條第1項前段、第364條、第299
條第1項前段，刑法第2條第1項前段、第216條、第210條、第339
條第1項、第2項、第339條之2第1項、第219條，修正前刑法第55
條、第56條，罰金罰鍰提高標準條例第1條前段，判決如主文。
本案經檢察官甲○到庭執行職務。
中　　華　　民　　國　　96　　年　　6 　　月　　29　　日
            刑事第十庭  審判長法  官  林  照  明
                              法  官  蔡  名  曜
                              法  官  李  平  勳
上列正本證明與原本無異。
如不服本判決應於收受送達後10日內向本院提出上訴書狀，其未
敘述上訴之理由者並得於提起上訴後10日內向本院補提理由書（
均須按他造當事人之人數附繕本）。
                              書記官  許  哲  禎
中　  華　 　民　　國　 96　　年 　 7 　  月　  4   　日
附錄本案論罪科刑法條
刑法第216條
行使第210條至第215條之文書者，依偽造、變造文書或登載不實
事項或使登載不實事項之規定處斷。
刑法第210條
偽造、變造私文書，足以生損害於公眾或他人者，處5年以下有
期徒刑。
刑法第339條
意圖為自己或第三人不法之所有，以詐術使人將本人或第三人之
物交付者，處5年以下有期徒刑、拘役或科或併科1千元以下罰金
。
以前項方法得財產上不法之利益或使第三人得之者，亦同。
刑法第339條之2第1項：
意圖為自己或第三人不法之所有，以不正方法由自動付款設備取
得他人之物者，處3年以下有期徒刑、拘役或1萬元以下罰金。
附表A
一、台新國際商業銀行代償卡、台新銀行0利代償金專用申請書
    、友邦國際信用卡股份有限公司信用卡申請書、玉山商業銀
    行中友百貨聯名金卡申請書、英商渣打商業銀行信用卡申請
    書、聯邦商業銀行白金卡申請書、聯邦商業銀行F1白金晶片
    卡申請書、聯邦商業銀行代償卡申請書、玉山商業銀行中友
    百貨聯名白金卡申請書、遠東國際商業銀行信用卡申請書、
    遠東國際商業銀行白金卡信用卡申請書、陽信商業銀行信用
    卡申請書申請人簽名欄內偽造之「丙○○」署押各壹枚。
二、台新國際商業銀行卡號0000-0000-0000-0000代償卡、大眾
    商業銀行卡號0000-0000-0000-0000信用卡、友邦國際信用
    卡股份有限公司卡號0000-0000-0000-0000信用卡、中國國
    際商業銀行卡號0000-0000-00 00-0000信用卡、玉山商業銀
    行0000-0000-0000 -0000信用卡、英商渣打商業銀行0000-0
    000-0000-0000信用卡、聯邦商業銀行0000-0000-0000-0000
    、0000-0000-0000-0000信用卡、聯邦商業銀行0000-0000-0
    000-0000、0000-0000-0000-00 00代償卡、聯邦商業0000-0
    000-0000-0000信用卡、國泰世華商業銀行0000-0000-0000-
    0000信用卡、遠東國際商業銀行0000-0 000-0000-0000 信
    用卡、遠東國際商業銀行0000-0000-0000-0000白金卡、陽
    信商業銀行0000-0000-0000-0000、0000-0000-0000- 0000
    信用卡背面持卡人簽名欄內偽造之「丙○○」署押各壹枚。
三、如附表一～附表十一所示簽帳單特約商店存根聯持卡人簽名
    欄內偽造之「丙○○」署押各壹枚。
